# Estoy buscando un desafío

## Acerca de mí

Mi nombre es Juan Ignacio Demaestri. Tengo 27 años. Soy oriundo de la ciudad de Chivilcoy y desde hace 10 años vivo en la ciudad de Buenos Aires.

Estudié Ingeniería (Mecánica) porque me gusta resolver problemas. Quiero ser partícipe de la creación del futuro aplicando y desarrollando tecnología. Una vez graduado, decidí realizar un MBA para complementar mis conocimientos técnicos con las finanzas. No pensé que fueran a gustarme tanto.

Busco trabajar en un ambiente agradable con proyectos desafiantes, y aplicando tecnología del futuro. Soy muy extrovertido, creativo y estratega. Me adapto fácilmente y estoy listo para nuevos retos. Debajo de esta presentación podrán encontrar mis datos de contacto y CV.

#### Intereses

- Matemáticas
- Finanzas
- Data Science
- Machine Learning
- Desarrollo Tecnológico

Me gustan mucho las matemáticas, durante la carrera de grado mis materias preferidas fueron: álgebra lineal, cálculo vectorial, cálculo multivariable, probabilidad y estadística.

Durante la Maestría, encontré un gusto por las finanzas y los mercados. Tal es así que empecé a realizar análisis y compartirlos en mi canal de Twitter. Actualmente tengo casi 4000 seguidores y no pensé que creciera tanto. En caso de que quieran verlo, aunque muestra una versión más informal de mí: @LoboMerval

Últimamente estuve interiorizándome más en Data Science y Machine Learning. Busco ingresar en esta industria por lo que he realizado varios cursos los cuales detallaré a continuación en la sección de formación.

### Skills

Estoy aprendiendo día a día nuevas herramientas. Traté de ordenarlas en orden de conocimientos, siendo las primeras las que más conozco / he utilizado.

#### Herramientas Infomáticas

Excel
Python
Pandas
Numpy
Matplotlib
TensorFlow
MySQL
R
HTML

## **Formación**

- Ingeniero Mecánico (2011-2017), Graduado de UTN Buenos Aires.
- Posgrado de Especialización en Ingeniería Gerencial (2018), UTN Buenos Aires
- Maestría en Administración de Negocios (2018-2020), Tesis en curso, UTN Buenos Aires.

#### Cursos relacionados

- Aplicaciones Mecánicas con Microcontroladores ARM Arduino, UTN (2016)
- Introducción a las bases de datos MySQL (2019)
- Desarrollo en Python, Platzi <u>Certificado</u> (2019)
- Introducción a Machine Learning, Platzi Certificado (2019)
- Machine Learning y Redes Neuronales con Python, Udemy Certificado (2020)
- TensorFlow 2.0, Udemy (En Curso) (2020)

## **Experiencia laboral**

Inicié mi Carrera en la industria automotriz, llegando a trabajar en Mercedes-Benz Argentina, actualmente trabajo en el rubro de Oil & Gas.

Pueden ver más detalles en mi LinkedIn o CV. Trataré de describir brevemente cada una.

### Tradicom Argentina (Ago 2019 - Actual)

Mientras estaba iniciando mi formación como Data Scientist recibí esta propuesta la cual decidí tomar. Actualmente trabajo como líder de proyectos en Tradicom Argentina, una empresa que brinda desarrollos de ingeniería para la industria de Oil & Gas. Tengo un presupuesto y 3 personas en mi equipo. El trabajo es muy dinámico y me capacitaron en Houston, USA en Enero 2020.

Como mi objetivo inicial era embarcarme en proyectos de Data Science y Machine Learning, actualmente estoy buscando cambiar hacia esta industria. Quiero combinar todas las herramientas (gestión de proyectos, finanzas, gestión de datos, etc.) que tengo para llegar a objetivos desafiantes.

### Mercedes-Benz Argentina (Ago 2017 – Abr 2019)

Mientras estaba trabajando en Metalsa, recibí una propuesta de Mercedes-Benz Argentina. La misma me parecía muy tentadora y tras hablarlo con mi jefe, él mismo me guió para que diera el salto hacia MBArg.

Me contrataron como Ingeniero de Operaciones para el área de Postventa. Trabajaba junto a 5 supervisores de la operación, quienes comandaban a 120 operarios, y reportábamos al mismo Gerente de Postventa Argentina, y él, al Director de Postventa Latam. Nuestro sector asistía a 100 puntos de venta oficiales en Latinoamérica y tenía una facturación de 120 M de USD anuales.

Mi tarea era la de controlar los parámetros operativos del área, para esto, trabajaba con SAP para tener el registro de todas las operaciones diarias, así tras procesarlas con Excel podíamos plasmar los resultados en un scoreboard.

Además, trabajaba en el desarrollo de nuevos proyectos para mejorar la eficiencia operativa o adaptar los puestos de trabajo. Por ejemplo adquirir nueva maquinaria para mejorar la ergonomía en los puestos de trabajo o encargarme de una ampliación de 6000 m2 que realizamos llevando nuestro Warehouse a 27000 m2 en total.

Mi mayor desafío, en cuanto a mi consideración, fue cuando se me encargó, debido a que tenía la imagen de la operación y todos los datos operativos, trabajar directamente con el Director de Postventa Latam y el equipo de Finanzas, para planificar los presupuestos del sector en el período 2019-2022.

Si bien mi trabajo era muy dinámico y desafiante, la falta de innovación y el estancamiento del sector automotriz terminaron desgastándome y decidí dar un giro a mi carrera.

### **Metalsa Argentina (Mar 2016-Ago 2017)**

Inicié mi Carrera como Trainee en Metalsa Argentina, una compañía metalmecánica de origen mexicano donde se fabrican chasis para pick ups (VW Amarok, Toyota Hilux, Ford Ranger). Al tiempo me efectivizaron como Ingeniero de Proyectos.

Mi tarea era la de trabajar junto a un Ingeniero de Proyectos Sr. Asistiéndolo y llevando a cabo proyectos de mejora contínua y el control de los mismos, buscando poder aplicar mejoras en la eficiencia de los procesos. En esta etapa aprendí mucho acerca de metodologías de trabajo japonesas (relacionadas a Toyota: Kaizen, Kanban) y herramientas de calidad. Metodologías Scrum, Pareto, Ishikawa, 5 why?, Scoreboards, KPI. También trabajé con bases de datos internas de la compañía y Excel para el control de los procesos.

## Más información

CV: Link

Email: juanignaciodemaestri@gmail.com

<u>LinkedIn: https://www.linkedin.com/in/juandemaestri/</u>

GitHub: https://github.com/jidemaestri(en construcción)

Celular Personal / WhatsApp: +54 9 2346636942